【裁判字號】    98,台抗,815
【裁判日期】    981224
【裁判案由】    妨害性自主聲請具保停止羈押
【裁判全文】
最高法院刑事裁定              九十八年度台抗字第八一五號
抗  告  人  甲○○
上列抗告人因妨害性自主案件，不服台灣高等法院台中分院中華
民國九十八年十一月二十四日駁回聲請具保停止羈押之裁定（九
十八年度聲字第二二九八號），提起抗告，本院裁定如下：
      主  文
抗告駁回。
      理  由
按羈押之被告除有刑事訴訟法第一百十四條各款所列情形之一，
經具保聲請停止羈押不得駁回外，其他因犯罪經依法羈押之被告
應否許可停止羈押，事實審法院本有斟酌訴訟進行程度及其他一
切情事自由裁量之權。本件抗告人甲○○於原審法院聲請意旨略
以：抗告人前於民國九十三年六月七日起即因心臟不適前往國軍
台中總醫院檢查有二尖瓣膜脫垂閉鎖不全症狀，經醫師囑門診追
蹤治療，尚未痊癒，於九十五年七月間又因車禍受傷曾住院治療
，又自本案九十七年八月十六日至今已近一年餘，曾多次因胸部
悶痛在所求醫用藥治療及送往台中澄清醫院治療，雖醫囑能以藥
物控制，但看守所與醫院間仍有一段距離，如藥物控制欠佳仍有
生命安全之虞，且無法進一步診治，準此，為免心臟病發請准保
外就醫云云。原裁定以：抗告人前經原審認為犯加重強制性交罪
嫌重大，有刑事訴訟法第一百零一條第一項第三款情形，非予羈
押，顯難進行審判，於九十八年十月六日裁定執行羈押在案。而
抗告人於九十七年八月十六日入所後即主訴本態性高血壓並持續
所內藥物控制迄今，經於九十八年十月五日安排特約醫師洪宏志
看診後簽註高血壓、焦慮狀態已經藥物控制，有台灣台中看守所
九十八年十月六日中所衛所字第０九八０００四八九二號函附就
診病歷單在卷可按，又抗告人主訴罹患心臟病部分，經台灣台中
看所守依原審職權指示調查是否已達須保外就醫治療程度事項，
乃於九十八年十月二十八日將抗告人戒送澄清醫院心臟內科，經
診斷結果為「二尖瓣脫垂合併閉鎖不全」，藥物控制即可，有該
所九十八年十月二十八日中所衛字０九八０００五二一五號函附
澄清醫院診斷證明書、戒送外醫診療紀錄簿及入所後病歷紀錄等
在卷可參，依台灣台中看守所函文，既未敘明抗告人有應保外就
醫之必要，且依上開函文所檢附之診斷證明及病歷紀錄等資料，
亦載明抗告人依目前症狀，藥物控制即可，並無依病情需要戒送
外醫之情事，抗告人既無非保外治療顯難痊癒之法定停止羈押事
由，且其羈押之原因尚未消滅，因而駁回抗告人具保停止羈押之
聲請。經核於法尚無違誤。抗告意旨略稱：抗告人患有本態性高
血壓及心臟病，雖經診斷為「二尖瓣脫垂合併閉鎖不全」，得以
藥物控制，迄今病症仍時常復發，在澄清醫院並未做斷層掃瞄，
又心血管疾病須長期追蹤診斷始能查明病因，非經保外就醫治療
難以痊癒，況看守所內醫療設備有限，如有突發情況，恐有危害
生命之虞，請撤銷原裁定，另為妥適裁定云云，並未具體指摘原
裁定有何違背法令之處，徒憑己見，任意爭執，其抗告難認為有
理由，應予駁回。
據上論結，應依刑事訴訟法第四百十二條，裁定如主文。
中    華    民    國  九十八  年   十二   月  二十四  日
                      最高法院刑事第十二庭
                          審判長法官  黃  一  鑫
                                法官  張  春  福
                                法官  林  勤  純
                                法官  李  錦  樑
                                法官  陳  國  文
      本件正本證明與原本無異
                                      書  記  官
中    華    民    國  九十八  年   十二   月   三十   日
                                                      R

司法院資訊處製作；財團法人民間司法改革基金會備份。
